【裁判字號】    89,易,65
【裁判日期】    890321
【裁判案由】    家庭暴力罪之恐嚇
【裁判全文】
臺灣基隆地方法院刑事判決                            八十九年度易字第六五號
    公  訴  人  臺灣基隆地方法院檢察署檢察官
    被      告  甲○○
右列被告因家庭暴力罪之恐嚇案件，經檢察官提起公訴（八十八年度偵字第六九六一
號），本院判決如左：
    主  文
甲○○連續以加害生命、財產及名譽之事，恐嚇他人致生危害於安全，處拘役貳拾日
，如易科罰金，以佰元折算壹日。
被訴傷害部分公訴不受理。
    事  實
一、甲○○與乙○○○自民國八十七年十一月間起同居於基隆市○○區○○街八七巷
    三一號二樓，有事實上夫妻關係，均為家庭成員，二人於八十八年十一月二十四
    日晚間七時許，在上開住處因細故發生齟齬，甲○○乃動怒拉扯乙○○○之衣服
    ，致乙○○○受有頸部、左上肢、右上肢及左下肢瘀紫之傷害（傷害部分業據撤
    回告訴），乙○○○因恐甲○○對其不利，乃至其子魏輝隆位於基隆市○○街十
    六號三樓之住處避居，甲○○心生不滿，竟基於概括之犯意，連續於八十八年十
    一月二十五日晚間打電話至魏輝隆上開住處，出言向乙○○○恫嚇稱：「要放火
    燒你兒子家」等語，及於同年月二十七日晚間十時許，復行打電話至上址，恫嚇
    乙○○○稱：「我會去你家附近張貼你紅杏出牆不要臉難聽的話，讓你在那邊住
    不下去」、「我絕對要跟你同日死，而且讓你死得很難看，我在你家門口等你，
    而且我會帶大刀過去，試試看，你出門我就砍你，你兒子出門我也同樣砍他：：
    我菜刀準備好，你準備被我砍，我絕對要你死」等語，致使乙○○○心生畏懼，
    而於八十八年十一月二十七日晚間十一時許報警處理，足生危害於其安全。
二、案經乙○○○訴由基隆市警察局第三分局報告臺灣基隆地方法院檢察署檢察官偵
    查起訴。
    理  由
甲、有罪部分：
一、訊據被告甲○○雖坦承右揭事實不諱，惟否認有何恐嚇之犯意，辯稱：伊係一時
    氣話，並無恐嚇之意，且徵諸被害人乙○○○於事後仍回到二人同居之基隆市○
    ○區○○街八七巷三一號二樓洗滌衣物，被害人家中之鐵門遙控器仍置於伊處，
    且被之車仍停放於被害人家中之地下室等情，足見被害人並未因被告所言而心生
    畏懼，且被害人家人及財產並無遭受任何損害云云。惟查：右揭事實業據被害人
    指訴綦詳，核與證人魏輝隆證述情節相符，又被告對於被害人所恫稱之加害生命
    、財產及名譽之事，達於以具體可能之行為而描述，客觀上認已達於足令理解其
    言之人心生畏懼，且被害人於八十八夫十一月二十七日晚間十時許受恫嚇後，隨
    即於同日晚間十一時許報警處理，其心生畏懼之情溢於言表，被告所辯要屬卸責
    之詞，無足採取，此外，並有錄音帶一捲及其譯文一份附卷可資佐證，事證明確
    ，被告犯行洵堪認定，應予依法論科。
二、核被告所為，係犯家庭暴力防治法第二條、刑法第三百零五條之家庭暴力罪之恐
    嚇危害安全罪。被告先後二次犯行，時間緊接，所犯罪名相同，顯係出於概括之
    犯意為之，依刑法第五十六條之規定應論以連續犯一罪，並加重其刑。爰審酌被
    告智識程度不低，與被害人為同居關係而為家庭成員，僅因一時細故而出言恐嚇
    ，事後已向被害人致歉，其犯罪之手段、所生之危害及犯罪後之態度等一切情狀
    ，量處如主文所示之刑，並諭知易科罰金之折算標準，以示懲儆。
乙、不受理部分：
一、公訴意旨另以：甲○○與乙○○○自民國八十七年十一月間起同居於基隆市○○
    區○○街八七巷三一號二樓，有事實上夫妻關係，均為家庭成員，二人於八十八
    年十一月二十四日晚間七時許，在上開住處因細故發生齟齬，甲○○乃動怒拉扯
    乙○○○之衣服，致乙○○○受有頸部、左上肢、右上肢及左下肢瘀紫之傷害，
    因認被告涉犯刑法第二百七十七條第一項之傷害罪嫌等語。
二、按告訴乃論之罪，告訴人於第一審辯論終結前得撤回其告訴，又告訴經撤回者，
    應諭知不受理之判決，刑事訴訟法第二百三十八條第一項、第三百零三條第三款
    分別定有明文。
三、查本件告訴人乙○○○告訴被告甲○○傷害部分，起訴書認係觸犯刑法第二百七
    十七條第一項之傷害罪，依同法第二百八十七條之規定，須告訴乃論。茲據告訴
    人於第一審辯論終結前撤回告訴，依照首開說明，此部分應為不受理判決之諭知
    。
據上論斷，應依刑事訴訟法第二百九十九條第一項前段、第三百零三條第三款，刑法
第五十六條、第三百零五條、第四十一條，罰金罰鍰提高標準條例第一條前段、第二
條，判決如主文。
本案經檢察官蔡和憲到庭執行職務
中    華    民    國      八十九        年      三      月    二十一    日
                                臺灣基隆地方法院刑事第三庭
                                        法  官  蔡  岱霖
右正本證明與原本無異。
對於本件判決如有不服，應於收受送達後十日內，向本院提出上訴書狀，上訴於臺灣
高等法院，並按他造當事人之人數附具繕本。
                                        書記官  李  姿  穎
中    華    民    國      八十九        年      三      月    二十三    日
附錄本判決論罪科刑法條全文：
刑法第三百零五條：
以加害生命、身體、自由、名譽、財產之事恐嚇他人，致生危害於安全者，處二年以
下有期徒刑、拘役或三百元以下罰金。


司法院資訊處製作；財團法人民間司法改革基金會備份。
